【裁判字號】    89,訴,990
【裁判日期】    890524
【裁判案由】    毒品危害防制條例
【裁判全文】
臺灣臺中地方法院刑事判決                          八十九年度訴字第九九號
    公  訴  人  臺灣台中地方法院檢察署檢察官
    被      告  甲○○
右列被告因毒品危害防制條例案件，經檢察官提起公訴 (八十九年度毒偵字第二四九
二號)及移
    主  文
甲○○連續施用第一級毒品，累犯，處有期徒刑壹年。又連續施用第二級毒品，累犯
，處有期徒刑柒月。扣案之安非他命壹包（毛重零點參公克）、吸食器壹組均沒收，
安非他命部分並銷燬之。主刑部分，應執行有期徒刑壹年肆月。
    事  實
一、甲○○於民國八十三年間，因違反麻醉藥品管理條例案件，經本院判處有期徒刑
    三月，如易科罰金以三百元折算一日確定，於八十四年二月四日易科罰金執行完
    畢，詎猶不知悔改。因施用毒品案件，經本院以八十八年度毒聲字第四六一五、
    六一四一號裁定分別送觀察勒戒後，均認無繼續施用毒品傾向，經台中地方法院
    檢察署檢察官於八十八年八月十日、八十八年十月三十日分別以八十八年毒偵字
    第五七、一五七三號處分書為不起訴處分確定。詎甲○○竟分別於五年內即八十
    八年十二月三日十七時三十分或回溯三日內某時及八十九年二月十五日晚間某時
    ，在不詳處所及其台中縣太平市○○路○段二六五號住處，分別以不詳方式及將
    海洛因摻入香煙內方式施用第一級毒品海洛因各一次；又另行起意，基於概括之
    犯意，在八十八年十一月三十日晚間十一、十二時許、八十九年一月十一日十九
    時及八十九年二月十五日晚間某時，連續三次在其台中縣太平市○○路○段二六
    五號住處，以將安非他命放在鋁箔紙上、下以打火機點燃吸用其煙氣方式，各施
    用第二級毒品安非他命一次。嗣於八十八年十二月三日十七時三十分許及八十九
    年二月十九日十六時許，分別在台中市○○路○段一六三號二樓及台中縣太平市
    ○○路○段南國巷二一七號旁工寮為警查獲，並扣得甲○○所有安非他命一包（
    毛重○．三公克）及吸食器一組。
二、案經台中市警察局第三分局暨台中縣警察局大甲分局報請臺灣臺中地方法院檢察
    署檢察官偵查起訴及台中市警察局第五分局報告臺灣臺中地方法院檢察官移送併
    辦。
    理  由
一、右開犯罪事實，除八十八年十二月三日或其前三日內某時吸用海洛因犯行外，業
    據被告甲○○於本院審理時坦承不諱，且被告為警查獲時採集之尿液送檢驗尿液
    結果，確呈人體吸用海洛因及安非他命後之陽性反應，有台中縣、市衛生局尿液
    檢驗單成績書及鑑驗尿液代號與真實姓名對照表各二紙暨現場圖乙紙在卷可證，
    並有安非他命一包 (毛重○．三公克)及吸食器一組扣案足稽。被告雖辯稱，其
    於八十八年十二月三日為警查獲時所採集尿液經檢驗後呈嗎啡陽性反應，係當日
    在天津路上開處所吸用黃基財之二手煙所致云云。惟查，吸入煙毒或安非他命之
    二手煙，在文獻上雖尚無能否由尿液中檢驗出煙毒或安非他命之研究報告，然按
    本局檢驗煙毒或安非他命案件經驗研判，若非長時間與吸毒者直接相向且存心大
    量吸入吸毒者所呼出之煙，以二手煙中可能存在之低劑量煙毒或安非他命，應不
    致在尿液中檢驗出煙毒或安非他命反應，法務部調查局八十二年八月六日（八二
    ）發技一字第四一五三號函函釋甚明，被告雖辯稱伊並未施用海洛因，係於黃基
    財吸用海洛因時，吸入二手煙所致，核屬事後卸責之詞。另被告前因施用毒品案
    件，經本院以八十八年度毒聲字第四六一五、六一四一號裁定分別送觀察勒戒後
    ，均認無繼續施用毒品傾向，經台中地方法院檢察署檢察官於八十八年八月十日
    、八十八年十月三十日分別以八十八年毒偵字第五七、一五七三號處分書為不起
    訴處分確定，有不起訴處分書二紙附卷可稽。事證明確，被告犯行堪予認定，應
    予依法論科。
二、核被告甲○○所為，係犯毒品危害防制條例第十條第一項施用第一級毒品罪、同
    法條第二項施用第二級毒品罪。被告因施用海洛因、安非他命毒品前後之持有海
    洛因、安非他命之低度行為，應為其施用之高度行為所吸收，均不另論罪。被告
    所為數施用海洛因、安非他命毒品行為，時間緊接，所犯罪名相同，顯係基於概
    括之犯意為之，為連續犯，應依刑法第五十六條之規定以一罪論，並分別加重其
    刑至二分之一。被告所犯施用第一級毒品罪與施用第二級毒品罪，犯意各別，罪
    名不同，應分論併罰。被告於八十三年間，因違反麻醉藥品管理條例案件，經本
    院判處有期徒刑三月，如易科罰金以三百元折算一日確定，於八十四年二月四日
    易科罰金執行完畢，有臺灣臺中地方法院檢察署刑案資料查註記錄表可按，其於
    有期徒刑執行完畢後五年以內再犯本件有期徒刑以上之罪，為累犯，均應依刑法
    第四十七條規定遞加重其刑。爰審酌被告犯罪之動機、目的、手段、施用毒品為
    自戕行為、犯罪後之部分坦承不諱等一切情狀，量處如主文所示之刑，並定其執
    行刑。扣案如主文所示之物，安非他命部分，應依毒品危害防制條例第十八條第
    一項前段宣告沒收並銷燬。吸食器部分，為被告所有供施用安非他命之用，應依
    刑法第三十八條第一項第二款規定沒收，併為敘明。
三、公訴人起訴事實雖未敘及被告併辦部分之犯行，然該部分事實，與公訴人起訴之
    犯罪事實既具連續犯之裁判上一罪關係，應為起訴效力所及，自在本院所得審理
    之範圍，附為敘明。
據上論斷，應依刑事訴訟法第二百九十九條第一項前段，毒品危害防制條例第十條第
一項、第二項、第十八條第一項前段、第二十條第三項前段，刑法第十一條前段、第
五十六條、第四十七條、第五十一條第五款、第三十八條第一項第二款，判決如主文
。
中      華      民      國    八十九      年    五      月    二十四    日
                                  臺灣臺中地方法院刑事第四庭
                                    法  官  陳  學  德
右正本證明與原本無異。
如不服本判決，應於判決送達後十日內向本院提出上訴狀，上訴於臺灣高等法院臺中
分院( 須附繕本 )。
                                    書記官
中      華      民      國    八十九      年    五      月    二十五    日
附錄：論罪法條
毒品危害防制條例第十條
施用第一級毒品者，處六月以上五年以下有期徒刑。
施用第二級毒品者，處三年以下有期徒刑。


司法院資訊處製作；財團法人民間司法改革基金會備份。
